【裁判字號】    97,訴,2471
【裁判日期】    970716
【裁判案由】    清償借款
【裁判全文】
臺灣臺北地方法院民事判決              97年度訴字第2471號
原        告  華泰商業銀行股份有限公司
法定代理人    甲○○
訴訟代理人    乙○○
被        告  日榮紙器有限公司
兼法定代理人  丁○○
被        告  丙○○
上列當事人間請求清償借款事件，本院於民國九十七年七月二日
辯論終結，判決如下：
    主    文
被告應連帶給付原告新臺幣壹佰貳拾肆萬陸仟貳佰柒拾柒元，及
自民國九十六年六月十六日起至清償日止，按週年利率百分之十
計算之利息，以及自民國九十六年七月十七日起至清償日止，逾
期在六個月以內者，按上開利率百分之十，逾期超過六個月部分
，按上開利率百分之二十計算之違約金。
訴訟費用由被告連帶負擔。
本判決於原告以新臺幣肆拾壹萬伍仟伍佰元為被告供擔保後，得
假執行。
    事實及理由
一、程序方面：
（一）本件依兩造間授信約定書第十一條，兩造合意以本院為第
      一審管轄法院，依民事訴訟法第二十四條第一項規定，本
      院自有管轄權。
（二）按訴狀送達後，原告不得將原訴變更或追加他訴。但有下
      列各款情形之一者，不在此限：(二)請求之基礎事實同一者
      ；(三)擴張或減縮應受判決事項之聲明者；(七)不甚礙被告之
      防禦及訴訟之終結者；被告於訴之變更或追加無異議，而
      為本案之言詞辯論者，視為同意變更或追加，民事訴訟法
      第二百五十五條第一項第二、三、七款、第二項定有明文
      。
（三）本件原告於民國九十七年七月二日本院言詞辯論期日變更
      訴之聲明第一項為：「被告應連帶給付原告新臺幣（下同
      ）一百二十四萬六千二百七十七元，及自九十六年六月十
      六日起至清償日止，按週年利率百分之十計算之利息，以
      及自九十六年七月十七日起至清償日止，逾期在六個月以
      內者，按上開利率百分之十，逾期超過六個月部分，按上
      開利率百分之二十計算之違約金」，原告上述變更非唯訴
      訟標的（兩造間貸款契約、連帶保證契約）相同、基礎事
      實同一（被告日榮紙器有限公司積欠貸款）、僅係減縮訴
      之聲明、無礙被告之防禦及訴訟之終結，且經到庭被告丙
      ○○無異議而為本案言詞辯論，於法自無不合，本院爰就
      變更後之聲明為裁判。
（四）被告日榮紙器有限公司、丁○○經合法通知，均未於言詞
      辯論期日到場，核無民事訴訟法第三百八十六條各款所列
      情事，爰依原告之聲請，由其一造辯論而為判決，合先敘
      明。
二、原告起訴主張：被告日榮紙器有限公司於民國九十一年五月
    十五日邀同被告丁○○、丙○○為連帶保證人與原告訂立借
    貸契約，約定由被告日榮公司向原告借款二百萬元，借款期
    間自九十一年五月十五日起至九十四年五月十五日止，利息
    其中百分之七十按原告基本放款利率加碼年息百分一‧三七
    三按月計算，其餘百分之三十按原告基本放款利率加碼年息
    百分之一‧三七三按月計算，嗣後每三個月隨原告基本放款
    利率變動而調整一次，逾期付息或到期未履行債務時，逾期
    在六個月以內者，按約定利率百分之十，逾期超過六個月部
    分，按約定利率百分之二十計付違約金，如有任何一宗債務
    不依約清償本金或不依約付息時，債務視為全部到期，被告
    丁○○、丙○○所保證之債務，如被告日榮紙器有限公司未
    依約履行，被告丁○○、丙○○當即負責，立即如數付清並
    同意原告無庸先就擔保物受償，得逕向被告丁○○、丙○○
    求償。詎被告日榮紙器有限公司僅攤還本息至九十二年三月
    十七日止，即未依約清償，債務視為全部到期，經原告依本
    票裁定強制執行被告丙○○之薪資，計至九十七年七月二日
    止，尚積欠一百二十四萬六千二百七十七元，及自九十六年
    六月十六日起至清償日止，按週年利率百分之十計算之利息
    ，以及自九十六年七月十七日起至清償日止，逾期在六個月
    以內者，按上開利率百分之十，逾期超過六個月部分，按上
    開利率百分之二十計算之違約金，迄未給付，爰依兩造間借
    貸契約、連帶保證約款請求被告連帶如數給付，另陳明願供
    擔保，請准宣告假執行，並提出本票、連帶保證書、授信約
    定書、債務計算表、本院九十二年度票字第五一四０號民事
    裁定、臺灣士林地方法院士院儀九十二執富一０七七三字第
    二三七七六號債權憑證為證。
三、被告日榮紙器有限公司、丁○○經合法通知，無正當理由未
    到庭，亦未提出書狀為任何聲明或陳述。
    被告丙○○則以其僅為保證人，期得減免利息，原告僅對其
    一人請求不合理，原告應併同三方協商云云。
四、原告主張之事實，業據提出本票、連帶保證書、授信約定書
    、債務計算表、本院九十二年度票字第五一四０號民事裁定
    、臺灣士林地方法院士院儀九十二執富一０七七三字第二三
    七七六號債權憑證為證，上開證據之真正，並經被告丙○○
    當庭辨識後坦認無訛，被告日榮紙器有限公司、丁○○經合
    法通知，無正當理由未到庭，亦未提出書狀為任何聲明或陳
    述，依民事訴訟法第二百八十條第三項規定，視同自認，原
    告之主張應堪信為真實。至被告丙○○雖辯稱其僅為保證人
    、原告僅對其一人請求不合理，原告應併同三方協商、免其
    利息云云，然：
（一）原告並非僅就被告丙○○一人請求，此觀本件訴訟狀列被
      告尚有主債務人日榮紙器有限公司、連帶保證人丁○○即
      明。
（二）且數人負同一債務，明示對於債權人各負全部給付之責任
      者，為連帶債務；連帶債務之債權人，得對於債務人中之
      一人或數人或其全體，同時或先後請求全部或一部之給付
      ；連帶債務未全部履行前，全體債務人仍負連帶責任，民
      法第二百七十二條第一項、第二百七十三條規定甚明，而
      本件被告丙○○除九十一年五月十五日簽立之本票上，明
      載其為「連帶保證人」外，原告與被告間授信約定書第十
      條明文亦約定「立約人（即被告丙○○、丁○○）所保證
      之債務，如主債務人（即被告日榮紙器有限公司）未依約
      履行，立約人當即負責，立即如數付清並同意左列事項：
      (一)貴行（即原告）無庸先就擔保物受償，得逕向立約人求
      償」，是本件被告三人對於原告各負全部給付之責任，原
      告依法本得對於被告中之一人或數人或全體，同時或先後
      請求全部或一部之給付。
五、從而，原告依兩造間借貸契約、連帶保證契約請求被告連帶
    給付如主文第一項所示之本金、利息、違約金，洵屬有據，
    應予准許。
六、原告陳明願供擔保，請准宣告假執行，核無不合，爰酌定相
    當擔保金額准許之。
據上論結，本件原告之訴有理由，依民事訴訟法第三百八十五條
第一項前段、第八十五條第二項、第三百九十條第二項，判決如
主文。
中    華    民    國    97    年    7     月    16    日
                    民事第一庭  法  官  洪文慧
上列正本核與原本無異。
如不服本判決，得於判決送達之翌日起二十日內，以書狀敘述理
由，向本庭提起上訴。
中    華    民    國    97    年    7     月    16    日
                                書記官  林芝儀


司法院資訊處製作；財團法人民間司法改革基金會備份。
